---
title: "大數據分析方法"
author: "曾意儒 Yi-Ju Tseng, 長庚大學資管系"
date: "April 25, 2016"
output: ioslides_presentation
subtitle: "探索性分析 Exploratory Analysis: 圖形分析 - 2"
highlighter: highlight.js
---

## Homework 5
- 分組名單
- 期末報告題目
- 預計分析資料
    - 資料來源
    - 資料格式
- 預計分析議題
    - 假設
    - 預計得到的結果
    - 分析結果可以解決什麼問題
- 5/2 (一) 11:59pm
- http://goo.gl/forms/8UgvNQlHVp

## 靈感！？
- [R Blogger](http://www.r-bloggers.com/)
- [Data Man的資料視覺化筆記](https://www.facebook.com/imDataMan/)
- [Data USA](http://datausa.io/)
- [Randy Olson Twitter](https://twitter.com/randal_olson)
- [Washington Post Information Graphics](http://postgraphics.tumblr.com/)
- [Washington Post | FlowingData](https://flowingdata.com/tag/washington-post/)
- [New York Times | FlowingData](https://flowingdata.com/tag/new-york-times/)
    
## 期中考
- 考卷
- 答案

## 演講
- 大數據在台灣金融行業的應用分享
- 講師：王葆華
- 台灣雲端行動科技公司 與 寶科資訊 負責人

## 上課用程式碼
[Rmd下載](https://github.com/yijutseng/BigDataCGUIM/blob/master/BigData20160425.Rmd)

按Raw，右鍵另存新檔

投影片下載：

[Html下載](https://raw.githubusercontent.com/yijutseng/BigDataCGUIM/master/BigData20160425.html)

按右鍵，另存新檔

# Plotting System--Base

## 探索圖範例：又是大家熟悉的NBA...

```{r message=FALSE,warning=FALSE}
#讀入SportsAnalytics package
if (!require('SportsAnalytics')){
    install.packages("SportsAnalytics")
    library(SportsAnalytics)
}
#擷取2014-2015年球季球員資料
NBA1415<-fetch_NBAPlayerStatistics("14-15")
```


## Simple Summaries of Data - 1

One dimension

* Five-number summary
* Boxplots 箱型圖
* Histograms 直方圖
* Density plot 密度圖
* Barplot 條狀圖


## Five Number Summary

```{r}
#總得分數
summary(NBA1415$TotalPoints)
```



## Boxplot 箱型圖

```{r}
#用總得分數畫箱形圖， col = "blue" 顏色藍色
boxplot(NBA1415$TotalPoints, col = "blue")
```



## Histogram 直方圖

```{r,fig.height=3.5}
#用總得分數畫直方圖， col = "green" 顏色綠色
hist(NBA1415$TotalPoints, col = "green")
```



## Histogram 直方圖

```{r,fig.height=3.5}
hist(NBA1415$TotalPoints, col = "green")
#將總得分數實際的"值"標在直方圖下
rug(NBA1415$TotalPoints)
```



## Histogram 直方圖

```{r,fig.height=3.5}
#breaks = 100 表示將總得分數分為100組
hist(NBA1415$TotalPoints, col = "green", breaks = 100)
rug(NBA1415$TotalPoints)
```



## 層層疊 -1

```{r}
boxplot(NBA1415$TotalPoints, col = "blue")
#在值等於500的地方畫一條橫線
abline(h = 500)
```




## 層層疊 -1

```{r,fig.height=3.5}
hist(NBA1415$TotalPoints, col = "green")
#在值等於500的地方畫一條直線， lwd = 2: 寬度為2
abline(v = 500, lwd = 2)
#在中位數的地方畫一條直線， lwd = :4 寬度為4，顏色為magenta
abline(v = median(NBA1415$TotalPoints), col = "magenta", lwd = 4)
```



## Barplot 條狀圖

```{r}
#col = "wheat"小麥色，標題：main = "Number of Palyers in Each Team"
barplot(table(NBA1415$Team), 
        col = "wheat", main = "Number of Palyers in Each Team")
```





