---
title: "探索式資料分析"
output: github_document
---

```{r setup, include=FALSE}
knitr::opts_chunk$set(echo = TRUE)
```

### 問題

#### 在``dplyr``套件中，幫``row``和``column``做子集的函數是?

### 解答

####參見[課堂講義](https://github.com/CGUIM-BigDataAnalysis/BigDataCGUIM/blob/master/106/09_EDA.md)

1. group_by() 可以選擇用什麼欄位作分組依據
2. select()  針對column做子集
3. summarise() 計算統計值
4. filter() 針對row做子集

<hr>

### 問題

#### 在``iris``資料集中，``iris$Sepal.Length``的平均值與中位數分別是?

### 解答

```{r }
library(dplyr)
knitr::kable(iris%>%
summarise(Mean = mean(iris$Sepal.Length),
          Sd = sd(iris$Sepal.Length)))
```

<hr>

### 問題

#### 在mtcars資料集中，各汽缸數cyl與自/手排車的關係可用列聯表的方式呈現，並可計算自/手排車的汽缸數百分比，可輕鬆看出其差異，請用R計算自/手排車中，各汽缸數所占百分比。

**提示：0是手排、1是自排**

### 解答

```{r }
mytable<-table(mtcars$cyl,mtcars$am)
knitr::kable(prop.table(mytable,margin = 2))
```

<hr>

### 問題

#### 試著取出NBA上個球季(“16-17”)的球員資料，請試著新增一個欄位”命中率”，並記得轉換成百分比以及四捨五入到小數點第二位，請問最高命中率的球員姓名、隊伍、守備位置以及出場數為? (取前十名，用%>%)

### 解答

* 使用```mutate()```新增命中率欄位，命中率計算法為FieldGoalsMade/FieldGoalsAttempted，轉換成百分比並使用``round``四捨五入到小數點第二位，以`select()`選擇欄位後，將命中率排序，以`head()`取前十名

```{r }
library(SportsAnalytics)
NBA1617<-fetch_NBAPlayerStatistics("16-17")
knitr::kable(NBA1617%>%
  mutate(rate = round(FieldGoalsMade/FieldGoalsAttempted*100,digits= 2))%>%
  select(Name:GamesPlayed,rate)%>%
  arrange(desc(rate))%>%
  head(10))

```

####命中率最高的是Jarnell Stokes, 隊伍DEN, 守備位置PF,出場數2場

<hr>

### 問題

#### 試著取出NBA上個球季(“16-17”)的球員資料，請問助攻數(Assists)超過100且抄截數大於20的球員中，是馬刺隊(SAN)的球員有幾人，出場數最多的是哪位球員?

### 解答

* 依據題目篩選條件後，使用```arrange```將出場數降冪排列```desc()```

* 篩選條件時，字串需加引號```""```，判斷是否相等時需用`==`

```{r }
knitr::kable(NBA1617%>%
  filter(Assists>100&Steals>20&Team=="SAN")%>%
  arrange(desc(GamesPlayed)))
```

#### 答案是9人，出場數最多的是Patty Mills

<hr>


### 問題

#### 試著取出NBA上個球季(“16-17”)的球員資料，請取出各隊得分最高的球員資料。(用%>%)

**提示: slice()**

### 解答

* 用```arrange```將資料表的得分數降冪排序後，以隊伍分組後，再以```slice```取第一筆資料

```{r }
library(SportsAnalytics)
NBA1617<-fetch_NBAPlayerStatistics("16-17")
knitr::kable(
  NBA1617%>%
    arrange(desc(TotalPoints))%>%
   group_by(Team)%>%
   slice(1))
```

<hr>


### 問題

#### 在探索式資料分析中，若要計算``airquality``資料集裡面各月的臭氧``Ozone``濃度、 ``Wind``風速、 ``Temp``氣溫的平均值和標準差，可以用dplyr套件以及``mean()``函數和``sd()``函數做分組計算，請試著用一段程式碼完成平均值標準差計算，並輸出一個資料框(請取欄位名稱)。


### 解答

* 解法一: 以月分組後再分別計算``Ozone``、``Wind``、``Temp``欄位的平均值和標準差並 依據個別欄位進行命名，由於欄位中有NA值，使用``na.rm = T``將其排除


```{r }
#解法一
knitr::kable(
  airquality%>%
    group_by(Month)%>%
    summarise(OzoneMean = mean(Ozone,na.rm = T),
              OzoneSD = sd(Ozone,na.rm = T),
              WindMean = mean(Wind,na.rm = T),
              WindSD = sd(Wind,na.rm = T),
              TempMean = mean(Temp,na.rm = T),
              TempSD = sd(Temp,na.rm = T)))
```

* 解法二: 以月分組後，使用``summarise_if``，若欄位為數值，計算其平均值和標準差，計算時使用``na.rm = T``排除欄位中的NA值，再以``select``挑選題目要求的欄位

**summarise_if(條件,功能)**

```{r }
#解法二
knitr::kable(
  airquality%>%
    group_by(Month)%>%
    summarise_if(is.numeric,funs(mean,sd),na.rm = T)%>%
    select(Month, Ozone_mean,Ozone_sd,Wind_mean,Wind_sd,Temp_mean,Temp_sd))
```

<hr>

### 問題

#### ```Data.table```中，跟```dplyr```的```filter```方法功能一樣的是哪個參數?

### 解答

- ```i``` 觀察值 (Row)篩選邏輯，跟```filter```功能相似
- ```j``` 所需欄位 (Column)
- ```by``` 分組依據

<hr>

### 問題

#### ```Data.table```中，第二個欄位```j```若要放多個欄位(假設為A1,A2)，需要如何處理?

### 解答

- DT[,.(A1,A2)]
- DT[,list(A1,A2)]

<hr>

### 問題

#### 請載入NBA 16-17球季資料，試著以```data.frame```的形式選出所有得分超過2000分的球員，在試著轉成```data.table```後，使用```data.table```的語法，篩選出得分超過2000分的球員。請問各篩選出多少個球員呢?

### 解答

```{r }
library(SportsAnalytics)
library(data.table)
#data.frame 形式
NBA1617<-
  fetch_NBAPlayerStatistics("16-17")

nrow(NBA1617[NBA1617$TotalPoints>2000,])
#data.table 形式
NBA1617DT<-data.table(NBA1617)
nrow(NBA1617DT[TotalPoints>2000])
```

<hr>

### 問題

#### 請載入NBA 16-17球季資料，篩選出所有得分超過2000分的球員資料，
計算這些球員的平均抄截數```Steals```與平均籃板數```TotalRebounds```。並用```dplyr```再做一次一樣的分析。請問平均抄截數```Steals```與平均籃板數```TotalRebounds```分別是?

### 解答

```{r}
#data.table
knitr::kable(
  NBA1617DT[TotalPoints>2000,
  .(StealsMean = mean(Steals),
  TotalReboundsMean = mean(TotalRebounds))])

#dplyr
knitr::kable(
  NBA1617%>%
    filter(TotalPoints>2000)%>%
    summarise(StealsMean = mean(Steals),
              TotalReboundsMean = mean(TotalRebounds)))
```

<hr>

### 問題

#### 請載入NBA 16-17球季資料，篩選出所有出場超過50場的球員資料，並以守備位置分組，計算這些球員的平均抄截數```Steals```與平均籃板數```TotalRebounds```。並用```dplyr```再做一次一樣的分析。請問各守備位置球員的平均抄截數```Steals```與平均籃板數```TotalRebounds```分別是?

### 解答

```{r }
#data.table
knitr::kable(
  NBA1617DT[GamesPlayed>50,
          .(StealsMean=mean(Steals),
            TReboundsMean=mean(TotalRebounds)),
          by=Position])

#dplyr

knitr::kable(
  NBA1617DT%>%
  filter(GamesPlayed>50)%>%
  group_by(Position)%>%
  summarise(StealsMean=mean(Steals),
            TReboundsMean=mean(TotalRebounds)))

```

<hr>

