---
title: "資料探勘"
output: github_document
---

```{r setup, include=FALSE}
knitr::opts_chunk$set(echo = TRUE)
```

### 問題

用`BostonHousing`資料
`install.packages(“mlbench”)`
`library(mlbench)`
`data(BostonHousing)`
使用`crim`、`tax`、`dis`欄位預測`medv`(Median value of owner-occupied homes in $1000's)
`glm()`廣義線性迴歸

### 解答

```{r }
library(mlbench)
data(BostonHousing)

model1<-glm(formula = medv~crim+tax+dis,
   data = BostonHousing)
model1
```

- 模型方程式為medv = 31.86107 - 0.18855 x crim - 0.02047 x tax - 0.07644 x dis
- 模型AIC值為3352
- 由此方程式的係數可知`medv`的值會與`crim`, `tax`, `dis`等三個變數成反比

<hr>

### 問題

用`BostonHousing`資料
`install.packages(“mlbench”)`
`library(mlbench)`
`data(BostonHousing)`
使用`crim`、`tax`、`dis`、`RM`、 `AGE`、 `CHAS`欄位預測`medv`(Median value of owner-occupied homes in $1000‘s)，請問跟上一題比較，所有參數都有用嗎? 哪一個模型配適度較高?
`glm()`廣義線性迴歸

### 解答

```{r }
library(mlbench)
model2<-glm(medv~crim+tax+dis+rm+age+chas,data=BostonHousing)

model1$aic
model2$aic
```

- 由於model2的AIC較model1的AIC小，可看出model2的模型配適度較佳

```{r }
summary(model2)
```

- 由model2中的p-value可知，所有變數在模型中均可合理存在(p-value<0.05)

```{r}
model2$coefficients
```

- model2的模型方程式為medv = -11.43069301 - 0.13321893 x crim - 0.01110297 x tax - 0.88334600 x dis + 7.58809421 x rm - 0.08215356 x age + 3.97781599 x chas1
- 由此方程式可知medv的值會與`crim`, `tax`, `dis`, `age` 等四個變數成反比，與`rm`, `chas1`成正比

<hr>

